nl: Eten, drinken en tabak > Voedselitems > Bakkerij > Koekjes: Biscotti en cantuccini; Peperkoek en feestdagenkoekjes; Sandwichkoekjes; Zandkoekjes; Wafelkoekjes
hu: Élelmiszerek, italok és dohányáru > Élelmiszertételek > Péksütemény > Aprósütemények: Biscotti és cantuccini; Mézeskalácsok és ünnepi kekszek; Töltött kekszek; Vajas kekszek; Ostyák
de: Nahrungsmittel, Getränke & Tabak > Lebensmittel > Backwaren > Plätzchen: Biscotti & Cantuccini; Lebkuchen & Festtagsgebäck; Doppelkekse; Shortbread-Kekse; Waffelkekse
pt-PT: Comida, bebidas e tabaco > Artigos alimentares > Panificação > Bolachas: Biscotti e cantuccini; Bolachas de gengibre e festivas; Bolachas recheadas; Bolachas de manteiga; Bolachas wafer
sv: Mat, dryck och tobak > Livsmedel > Bakning > Kakor: Skorpor och cantuccini; Pepparkakor och julkakor; Dubbla kex; Mördegskakor; Rån
es: Alimentación, bebida y tabaco > Alimentos > Panadería > Galletas: Biscotti y cantuccini; Galletas de jengibre y festivas; Galletas sándwich; Galletas de mantequilla; Galletas tipo oblea
ja: 食品・飲料 > 食品 > ベーカリー > クッキー: ビスコッティ・カントゥッチ; ジンジャーブレッド・ホリデークッキー; サンドイッチクッキー; ショートブレッドクッキー; ウエハースクッキー
zh-CN: 饮食/烟酒 > 食品 > 烘焙食品 > 饼干/曲奇: 意式脆饼与杏仁脆饼; 姜饼与节日曲奇; 夹心饼干; 黄油酥饼; 威化饼干
it: Cibo, bevande e tabacco > Alimenti > Prodotti da forno > Biscotti: Biscotti e cantuccini; Pan di zenzero e biscotti delle feste; Biscotti ripieni; Biscotti shortbread; Wafer
pl: Żywność, napoje i tytoń > Żywność > Wypieki > Ciastka: Biscotti i cantuccini; Pierniczki i ciastka świąteczne; Ciasteczka typu markizy; Kruche ciasteczka; Ciasteczka waflowe
sk-SK: Potraviny, nápoje a tabakové výrobky > Potraviny > Pečivo > Sušienky: Sušienky biscotti a cantuccini; Perníky a vianočné sušienky; Sendvičové sušienky; Sušienky z maslového cesta; Napolitánky
ru: Продукты, напитки и табачные изделия > Пищевые продукты > Выпечка > Печенье: Бискотти и кантуччини; Имбирное и праздничное печенье; Печенье-сэндвич; Песочное печенье; Вафельное печенье
zh-TW: 食物、飲料和菸草 > 食品 > 烘焙坊 > 餅乾: 義大利脆餅; 薑餅與節慶餅乾; 夾心餅乾; 奶油酥餅; 威化餅
tr: Yiyecek, İçecekler ve Tütün Mamülleri > Yiyecek Çeşitleri > Unlu Mamuller > Kurabiyeler: Biscotti ve cantuccini; Zencefilli kurabiyeler ve tatil kurabiyeleri; Sandviç bisküviler; Tereyağlı kurabiyeler; Gofret kurabiyeler
sl-SI: Hrana, pijača in tobak > Prehrambeni izdelki > Pekovski izdelki > Piškoti: Biscotti in kantučini; Medenjaki in praznični piškotki; Sendvič piškoti; Piškotki iz krhkega testa; Oblatni piškotki
th: อาหาร เครื่องดื่ม และยาสูบ > รายการอาหาร > เบเกอรี่ > คุกกี้: บิสคอตตีและคานตุชชินี; ขนมปังขิงและคุกกี้เทศกาล; แซนด์วิชคุกกี้; ชอร์ตเบรดคุกกี้; เวเฟอร์คุกกี้
el: Τρόφιμα, ποτά & προϊόντα καπνού > Είδη διατροφής > Αρτοποιεία > Μπισκότα: Μπισκότι και καντουτσίνι; Μπισκότα τζίντζερμπρεντ και γιορτινά μπισκότα; Γεμιστά μπισκότα; Μπισκότα shortbread; Γκοφρέτες
vi: Thực phẩm, đồ uống và thuốc lá > Hàng thực phẩm > Bánh mỳ > Bánh quy: Bánh biscotti và cantuccini; Bánh quy gừng và bánh quy lễ hội; Bánh quy kẹp kem; Bánh quy bơ shortbread; Bánh quy xốp
en: Food, Beverages & Tobacco > Food Items > Bakery > Cookies: Biscotti & Cantuccini; Gingerbread & Holiday Cookies; Sandwich Cookies; Shortbread Cookies; Wafer Cookies
da: Fødevarer, drikkevarer og tobak > Fødevarer > Bagning > Småkager: Biscotti og cantuccini; Brunkager og julesmåkager; Sandwichkiks; Shortbreads; Vaffelkiks
cs: Jídlo, pití a tabák > Potraviny > Pečivo > Sušenky: Biscotti a cantuccini; Perníčky a sváteční cukroví; Plněné sušenky; Máslové sušenky; Oplatky
fr: Alimentation, boissons et tabac > Aliments > Boulangerie > Cookies: Biscottis et cantuccinis; Pain d’épices et biscuits de fêtes; Biscuits sandwichs; Sablés; Gaufrettes
fi: Ruoka, juoma ja tupakkatuotteet > Ruokatuotteet > Leivonnaiset > Keksit: Biscotit ja cantuccinit; Piparkakut ja juhlakeksit; Täytekeksit; Murokeksit; Vohvelikeksit
lt-LT: Maistas, gėrimai ir tabakas > Maisto prekės > Kepiniai > Pyragaičiai: Biskoti ir kantučiniai; Imbieriniai ir šventiniai sausainiai; Sausainiai su įdaru; Trapūs sviestiniai sausainiai; Vafliniai sausainiai
bg-BG: Храна, напитки и тютюневи изделия > Хранителни продукти > Печива > Бисквитки: Бишкоти и кантучини; Джинджифилови и празнични бисквитки; Сандвич бисквитки; Маслени бисквитки; Вафлени бисквитки
ko: 식품/음료/담배 > 식품 > 제과/제빵 > 쿠키: 비스코티 및 칸투치니; 진저브레드 및 홀리데이 쿠키; 샌드위치 쿠키; 쇼트브레드 쿠키; 웨이퍼 쿠키
nb: Mat, drikkevarer og tobakk > Matvarer > Bakeri > Småkaker: Biscotti og cantuccini; Pepperkaker og julekjeks; Sandwichkjeks; Shortbread-kjeks; Vaffelkjeks
pt-BR: Alimentos, bebidas e tabaco > Alimentos > Padaria > Biscoitos: Biscotti e cantuccini; Biscoitos de gengibre e de Natal; Biscoitos recheados; Biscoitos amanteigados; Biscoitos wafer
ro-RO: Alimente, băuturi și tutun > Produse alimentare > Brutărie > Fursecuri: Biscotti și cantuccini; Turtă dulce și biscuiți de sărbători; Biscuiți sandwich; Biscuiți shortbread; Biscuiți vafă
hr-HR: Hrana, piće i duhan > Prehrambeni artikli > Pekara > Keksi: Biscotti i cantuccini; Medenjaci i blagdanski kolačići; Sendvič kolačići; Kolačići od prhkog tijesta; Kolačići od oblatni